【裁判字號】    97,消債更,187
【裁判日期】    970729
【裁判案由】    更生事件
【裁判全文】
臺灣士林地方法院民事裁定           97年度消債更字第187號
債  務  人  甲○○
代  理  人  謝宜伶律師
上列當事人聲請消費者債務清理事件，本院裁定如下：
    主  文
債務人甲○○自中華民國97年7月29日17時起開始更生程序。
    理  由
一、按債務人不能清償債務或有不能清償債務之虞者，且無擔保
    或無優先權之債務總額未於新台幣（下同）1,200 萬元者於
    法院裁定開始清算程序或宣告破產前，得向法院聲請更生，
    觀諸消費者債務清理條例第3 條、第42條第1 項規定自明。
    又法院開始更生程序之裁定，應載明年、月、日、時，並即
    時發生效力，同條例第45條第1 項定有明文。
二、本件聲請意旨略以：伊有不能清償債務情事，前曾於民國（
    下同）95年11月間依照「中華民國銀行公會會員辦理消費金
    融案件無擔保債務協商機制」請求共同協商債務清償方案，
    並協商成立，協商條件為每月還款1 萬8180元，持續繳納至
    民國96年2 月。惟伊於96年3 月間因雙耳雙側噪音性感音性
    聽障無法繼續從事汽車鈑金工作而非自願性失業，至同年10
    月間始謀得目前之司機職務，每月薪資僅約2 萬6000元，除
    自己生活所需外，尚需扶養二名子女，各項支出金額已超過
    收入可支應範圍。是無法履行協商條件確係因不可歸責於己
    ，致履行協商條件顯有重大困難。且伊無擔保及無優先權債
    權之債務總額未逾1,200 萬元，復未經法院裁定開始清算或
    宣告破產，爰向本院聲請更生等語。
三、經查：債務人所主張之上開事實，業據提出中華民國銀行公
    會會員辦理消費金融案件無擔保債務協商機制協議書及無擔
    保債務還款計畫（見本院卷第14至15頁）、債務人全戶戶籍
    謄本（見本院卷第29至32頁）、國泰綜合醫院汐止分院醫院
    診斷證明書（見本院卷第24頁）、財團法人金融聯合徵信中
    心當事人綜合信用報告之協商前置專用債權人清冊（見本院
    卷第16至20頁）等為證，核閱屬實，堪認為真正。亦有債務
    人95年度綜合所得稅各類所得資料清單（見本院卷第22頁）
    、96年度綜合所得稅結算申報所得資料參考清單（見本院卷
    第23頁）、員工在職證明（見本院卷第44頁）、薪資單影本
    （見本院卷第45頁）在卷可稽，足見債務人於96年3 月間之
    失業為非自願性離職，且其目前每月收入於履行上開協商條
    件後，確實無法維持自己及子女基本生活所需。準此以觀，
    債務人主張其有不可歸責於己之事由，致履行協商條件顯有
    困難，堪認為真實。此外，復查無債務人有消費者債務清理
    條例第6 條第3 項、第8 條或第46條各款所定駁回更生聲請
    之事由存在，則債務人聲請更生，應屬有據，爰裁定如主文
    。
中    華    民    國    97    年    7     月    29    日
                  民事第一庭  法      官  藍雅清
上為正本係照原本作成。
本件不得抗告。
中    華    民    國    97    年    7     月    29    日
                              書  記  官  蘇意絜


司法院資訊處製作；財團法人民間司法改革基金會備份。
